臺灣臺南地方法院刑事判決　　　　　　　　　　　　　九十年度訴字第一三九六號
　　公　訴　人　臺灣台南地方法院檢察署檢察官
　　被　　　告　甲○○
　　被　　　告　癸○○
右列被告因搶奪等案件，經檢察官提起公訴（九十年度偵字第一一五六五號）及移送
併辦（九十年度偵字第一三四一三號），本院判決如左：
    主  文
甲○○連續竊盜，處有期徒刑陸月，自備機車鑰匙壹支沒收；又共同連續意圖為自己
不法之所有，而搶奪他人之動產，處有期徒刑貳年拾月，應執行有期徒刑參年。
癸○○共同連續意圖為自己不法之所有，而搶奪他人之動產，累犯，處有期徒刑參年
。
    事  實
一、癸○○於民國八十六年間曾因違反麻醉藥品管理條例案件，經本院判處有期徒刑
    三月確定，於八十七年五月十一日易科罰金，執行完畢，猶不知悔改，與甲○○
    係同居男女朋友關係，二人日均有施用海洛英之惡習（施用毒品部分由檢察官另
    案偵辦），為籌措金錢購買海洛英毒品，甲○○萌意圖為自己不法之所有，並基
    於概括之犯意，先後於附表編號「５」及「７」所示之時間、地點持自備機車鑰
    匙一支，竊取丙○○所有重型機車各一輛後，再與癸○○共同意圖為自己不法之
    所有，並基於概括犯意之聯絡，連續於附表編號「１」、「２」、「３」、「４
    」、「６」「８」、「９」、「１０」所示之時間、地點，由癸○○負責駕駛重型
    機車後載甲○○，於台南市區內四處尋找伺機搶奪他人財物目標，均乘他人不及
    注意之際，再由甲○○自後動手搶奪林玉惠、庚○○○、丁○○、己○○、辛○○、戊○○、乙○○、壬○○○等人之財物（均詳如附表所示）。嗣於九十年十
    月五日下午四時三十分許，甲○○、癸○○共乘竊得之車牌號碼ＮＩＥ─二六０
    號機車途經台南市崇德市場時為警查獲並循線查獲上開竊盜搶奪犯行。
二、案經台南市警察局第一分局報請台灣台南地方法院檢察署檢察官偵查起訴。
    理  由
一、右揭事實，業據被告甲○○於警訊、偵查及本院審理時供承不諱，訊據被告癸○○矢口否認有與甲○○於附表所示時間、地點共同搶奪他人財物之犯行，並辯稱
    ：伊僅騎機車載甲○○作案一、二件，且不知甲○○係自後動手搶奪他人財物云
    云。惟查右揭事實，業據被告癸○○於警訊時供承不諱。次查被搶奪之被害人林
    玉惠、庚○○○、丁○○、己○○、辛○○、戊○○、乙○○、壬○○○等人於
    警訊時均分別證述係遭一對男女共乘一輛機車搶奪。又被害人庚○○○、辛○○
    、戊○○、乙○○、壬○○○等人於本院審理時均供稱：係遭在庭甲○○、癸○○這一對男女共乘一輛機車搶奪他們財物，且被告甲○○左臉上有一胎記特別明
    顯，均當庭指認無訛。查被告癸○○與甲○○共乘一輛機車，四處搶奪他人財物
    多達八次，且彼二人同居共財，並以搶奪所得之金錢購買海洛英毒品，再共同施
    用，則癸○○焉有不知甲○○下手行搶之理。此外復有搜索扣押筆錄、扣押物品
    目錄表、扣押書各一紙、贓物認領保管書五紙附卷可稽，足徵癸○○所辯顯與事
    實不符，純屬空言卸責之詞，不足採信，本件事證明確被告等之犯行洵堪認定。
二、核被告甲○○所為，係犯刑法第三百二十條第一項竊盜罪、刑法第三百二十五條
    第一項之搶奪罪。被告癸○○所為，係犯刑法第三百二十五條第一項之搶奪罪，
    被告二人就上開搶奪犯行間，有犯意之聯絡及行為分擔，均應論以共同正犯。被
    告甲○○先後二次竊盜罪，及被告甲○○、癸○○先後多次搶奪犯行，均時間緊
    接，犯罪構成要件相同，顯均係基於概括之犯意反覆為之，均應依連續犯之規定
    論以一罪並加重其刑。又被告甲○○所犯上開二罪，犯意各別，行為互異，自應
    分論併罰。移送併辦部分與公訴人起訴部分有連續犯之裁判上一罪關係，自在本
    院審理論究範圍，併此敘明。公訴人認被告甲○○、癸○○於附表編號「４」、
    「６」所為，係犯刑法第三百二十條第一項竊盜罪，本院審理後認亦係犯刑法第
    三百二十五條第一項之搶奪罪，又被告癸○○於民國八十六年間曾因違反麻醉藥
    品管理條例案件，經本院判處有期徒刑三月確定，於八十七年五月十一日易科罰
    金執行完畢，有台灣台南地方法院檢察署刑案資料查註紀錄表在卷可按，其於五
    年之內再犯本件有期徒刑以上之罪，為累犯，應依法遞加重其刑。爰分別審酌被
    告正值英年，不思上進，反而染有施用海洛英之惡習，為籌措金錢購買海洛英毒
    品，連續多次共同搶奪他人財物，惡性非輕，本該從重量刑，姑念被告甲○○於
    犯罪後偵審中態度良好及所生危害、所得利益、其品行智識程度等一切情狀，各
    量處如主文所示之刑，並就被告甲○○部分，合併定其應執行之刑，以資懲儆。
    扣案自備機車鑰匙一支，為被告甲○○所有，供犯罪所用之物，依刑法第三十八
    條第一項第二款之規定，宣告沒收。
據上論斷，應依刑事訴訟法第二百九十九條第一項前段，刑法第二十八條、第五十六
條、第三百二十條第一項、第三百二十五條第一項、第四十七條、第五十一條第五款
第三十八條第一項第二款，判決如主文。
本案經檢察官李白松到庭執行職務。
中      華      民      國      九十一      年    一    月    二十五    日
                              臺灣臺南地方法院刑事第五庭
                                      法  官  陳  忠  鎣
右正本證明與原本無異
如不服本判決應於送達後十日內向本院提出上訴狀。（應附繕本）
                                      書記官  吳  信  助
中      華      民      國      九十一      年    一    月    二十五    日
附錄本案論罪科刑法條全文：
第三百二十條第一項：
刑法第三百二十五條第一項：意圖為自己或第三人不法之所有，而搶奪他人之動產者
，處六月以上、五年以下有期徒刑。
